ACORDAO-COMPLETO-2414246

ACÓRDÃO 8255/2020 ATA 25/2020 - PRIMEIRA CÂMARA

VISTOS, relatados e discutidos estes autos de embargos de declaração opostos pela Fundação Universidade Federal do ABC contra o Acórdão 1276/2020-TCU-Primeira Câmara; 
ACORDAM os Ministros do Tribunal de Contas da União, reunidos em sessão da Primeira Câmara, ante as razões expostas pelo Redator, em: 
9.1. conhecer dos embargos de declaração opostos pela Fundação Universidade Federal do ABC para, no mérito, dar-lhes provimento e esclarecer que a glosa determinada pelo item 9.2.2 do Acórdão 1276/2020-TCU-Primeira Câmara deve ser realizada desde o início da vigência do Contrato 50/2016;
9.2. dar ciência desta deliberação ao recorrente.

Embargos de declaração em representação.

Primeira Câmara

Fundação Universidade Federal do ABC.

3. Interessados/Responsáveis/Recorrentes:
3.1. Interessado: Secretaria de Controle Externo do TCU/SP (00.414.607/0020-80)
3.2. Recorrente: Fundação Universidade Federal do ABC (07.722.779/0001-06).

13.1. Ministros presentes: Benjamin Zymler (na Presidência), Walton Alencar Rodrigues (Relator) e Bruno Dantas.
13.2. Ministro-Substituto convocado: Augusto Sherman Cavalcanti.
13.3. Ministro-Substituto presente: Weder de Oliveira.

ACORDAO-COMPLETO-2554720

Acórdão de Relação 7466/2022 - Primeira Câmara

Acórdão de Relação

WALTON ALENCAR RODRIGUES

Ministro Walton Alencar Rodrigues.

Trata-se de embargos de declaração opostos pela Fundação Universidade Federal do ABC (UFABC) em face do Acórdão 1276/2020-TCU-Primeira Câmara, por meio do qual foi conhecida e considerada parcialmente procedente representação formulada pela então Secex-SP em vista de supostas irregularidades em obras dos campi de Santo André e de São Bernardo do Campo da referida entidade.

não há

Não atuou.

REPRESENTAÇÃO. POSSÍVEIS IRREGULARIDADES OCORRIDAS EM OBRAS DOS CAMPI DA UNIVERSIDADE FEDERAL DO ABC. DILIGÊNCIA. INSPEÇÃO. CONHECIMENTO. PROCEDÊNCIA PARCIAL. DETERMINAÇÕES. RECOMENDAÇÃO. EMBARGOS DE DECLARAÇÃO. CONHECIMENTO. PROVIMENTO. ESCLARECIMENTO.

REPRESENTAÇÃO (REPR)

Secretaria de Fiscalização de Infraestrutura Urbana (SeinfraUrb).

Trata-se de embargos de declaração opostos pela Fundação Universidade Federal do ABC (UFABC) em face do Acórdão 1276/2020-TCU-Primeira Câmara, por meio do qual foi conhecida e considerada parcialmente procedente representação formulada pela então Secex-SP em vista de supostas irregularidades em obras dos campi de Santo André e de São Bernardo do Campo da referida entidade. 
A deliberação embargada fez determinações e recomendação à UFABC, que, por ora, argui obscuridade no item 9.2.2 do decisum, a saber:
9.2.2. cesse imediatamente o pagamento do item 01.01.06 (vigia noturno com encargos complementares) da planilha de serviços do Contrato 50/2016 e promova a glosa dos valores já pagos, uma vez que esse item integra a "Administração local", remunerada nessa obra pelo percentual de 6,22%, compatível com o preconizado pelo Acórdão 2622/2013-TCU-Plenário;
Segundo aduz, ao consignar, no relatório que fundamenta o Acórdão 1276/2020-TCU-Primeira Câmara, que a justificativa da UFABC para manter o serviço referente a "vigia noturno com encargos complementares" não merecia ser acolhida em vista da implementação de ações para o "cercamento do Campus", não há clareza sobre o momento a partir do qual a glosa dos valores pagos deve ocorrer: (i) a partir da conclusão dos serviço de cercamento do Campus, que se deu em fevereiro de 2019; ou (ii) desde o início do contrato (peça 91) .
De início, conheço destes embargos de declaração, recebidos em 10/3/2020, após notificação ocorrida em 28/2/2020, por atendidos os requisitos de admissibilidade ditados pelo art. 34, § 1º, da Lei 8.443/1992.
Quanto ao mérito, tenho por oportuno esclarecer que a glosa dos valores indevidamente pagos a título de vigia noturno com encargos complementares, no âmbito do Contrato 50/2016, devem ser glosados desde o início da vigência do Contrato 50/2016. Isso porque, como restou demonstrado, tal serviço foi considerado em duplicidade, sendo que no item 01.01.06 com remuneração significativamente superior ao parâmetro preconizado pelo Acórdão 2622/2016-TCU-Plenário.
Feitas tais considerações, dou provimento aos embargos de declaração opostos pela Fundação Universidade Federal do ABC e VOTO para que este Tribunal adote a deliberação que ora submeto à apreciação deste Colegiado.
 
TCU, Sala das Sessões Ministro Luciano Brandão Alves de Souza, em 28 de julho de 2020.
WALTON ALENCAR RODRIGUES 
Relator